# 当年与同一控制下企业合并被合并的企业在合并之前几个月的交易，

提问人：hunaipeng 时间：2011-12-01 10:36:05
是否需要作为关联交易在附注单独披露？
该贴已经同步到 hunaipeng的微博

回答人：chenyiwei
因为在合并报表层面，同一控制下合并的被合并方一般需视同在年初即已合并在一起，所以在合并报表层面，这些交易属于应予以抵销的内部交易，自然不用作为关联交易披露。